en: Radiator cap gasket material: Composite; Cork; EPDM rubber; Neoprene; Nitrile rubber (NBR); Silicone; Viton (FKM); Other
ru: Материал прокладки крышки радиатора: Композит; Пробка; EPDM-резина; Неопрен; Нитрильный каучук (NBR); Силикон; Витон (FKM); Другое
th: วัสดุของปะเก็นฝาหม้อน้ำ: คอมโพสิต; ไม้ก๊อก; ยาง EPDM; นีโอพรีน; ยางนิไตรลบิวตาไดอีน (NBR); ซิลิโคน; Viton (FKM); อื่นๆ
hr-HR: Materijal brtve čepa hladnjaka: Kompozit; Pluto; EPDM guma; Neopren; Nitrilna guma (NBR); Silikon; Viton (FKM); Ostalo
zh-CN: 散热器盖垫片材质: 复合材料; 软木; EPDM 橡胶; 氯丁橡胶; 丁腈橡胶 (NBR); 硅胶; Viton (FKM); 其他
nl: Materiaal radiateurdop-pakking: Composiet; Kurk; EPDM-rubber; Neopreen; Nitrilrubber (NBR); Siliconen; Viton (FKM); Overig
lt-LT: Radiatoriaus dangtelio tarpinės medžiaga: Kompozitas; Kamštis; EPDM guma; Neoprenas; Nitrilo guma (NBR); Silikonas; Vitonas (FKM); Kita
da: Pakningsmateriale til kølerdæksel: Komposit; Kork; EPDM-gummi; Neopren; Nitrilbutadiengummi (NBR); Silikone; Viton (FKM); Andet
ja: ラジエーターキャップガスケット素材: コンポジット; コルク; EPDMゴム; ネオプレン; ニトリルゴム (NBR); シリコーン; バイトン (FKM); その他
it: Materiale della guarnizione del tappo del radiatore: Composito; Sughero; Gomma EPDM; Neoprene; Gomma di nitrile butadiene (NBR); Silicone; Viton (FKM); Altro
fi: Jäähdyttimen korkin tiivistemateriaali: Komposiitti; Korkki; EPDM-kumi; Neopreeni; Nitriilibutadieenikumi (NBR); Silikoni; Viton (FKM); Muu
cs: Materiál těsnění víčka chladiče: Kompozit; Korek; Guma EPDM; Neopren; Nitrilbutadienová guma (NBR); Silikon; Viton (FKM); Ostatní
bg-BG: Материал на уплътнението на капачката на радиатора: Композитен материал; Корк; EPDM гума; Неопрен; Нитрилен каучук (NBR); Силикон; Витон (FKM); Друго
sk-SK: Materiál tesnenia uzáveru chladiča: Kompozit; Korok; EPDM guma; Neoprén; Nitrilová guma (NBR); Silikón; Viton (FKM); Iné
pl: Materiał uszczelki korka chłodnicy: Kompozyt; Korek; Guma EPDM; Neopren; Kauczuk nitrylowo-butadienowy (NBR); Silikon; Viton (FKM); Inne
sv: Material för kylarlockets packning: Komposit; Kork; EPDM-gummi; Neopren; Nitrilgummi (NBR); Silikon; Viton (FKM); Övrigt
el: Υλικό φλάντζας τάπας ψυγείου: Σύνθετο υλικό; Φελλός; Καουτσούκ EPDM; Νεοπρένιο; Νιτριλικό καουτσούκ (NBR); Σιλικόνη; Viton (FKM); Άλλο
es: Material de la junta de la tapa del radiador: Compuesto; Corcho; Caucho EPDM; Neopreno; Caucho de nitrilo (NBR); Silicona; Viton (FKM); Otro
pt-PT: Material da junta da tampa do radiador: Compósito; Cortiça; Borracha de EPDM; Neopreno; Borracha nitrílica butadieno (NBR); Silicone; Viton (FKM); Outro
fr: Matériau du joint du bouchon de radiateur: Composite; Liège; Caoutchouc EPDM; Néoprène; Caoutchouc nitrile (NBR); Silicone; Viton (FKM); Autre
vi: Vật liệu gioăng nắp két nước: Composite; Nút bần; Cao su EPDM; Neoprene; Cao su nitrile butadiene (NBR); Silicone; Viton (FKM); Khác
hu: Hűtősapka tömítésének anyaga: Kompozit; Parafa; EPDM gumi; Neoprén; Nitril gumi (NBR); Szilikon; Viton (FKM); Egyéb
tr: Radyatör kapağı conta malzemesi: Kompozit; Mantar; EPDM kauçuk; Neopren; Nitril kauçuk (NBR); Silikon; Viton (FKM); Diğer
sl-SI: Material tesnila pokrovčka hladilnika: Kompozit; Pluta; Guma EPDM; Neopren; Nitrilna guma (NBR); Silikon; Viton (FKM); Drugo
pt-BR: Radiador, material da vedação da tampa: Compósito; Cortiça; Borracha EPDM; Neoprene; Borracha nitrílica (NBR); Silicone; Viton (FKM); Outros
de: Material des Kühlerverschlussdeckels: Verbundwerkstoff; Kork; EPDM-Kautschuk; Neopren; Nitril-Butadien-Kautschuk (NBR); Silikon; Viton (FKM); Sonstige
ko: 라디에이터 캡 가스켓 소재: 복합재; 코르크; EPDM 고무; 네오프렌; 니트릴 고무(NBR); 실리콘; 바이톤(FKM); 기타
zh-TW: 水箱蓋墊圈材質: 複合材質; 軟木; EPDM 橡膠; 氯丁橡膠; 丁腈橡膠 (NBR); 矽膠; Viton (FKM); 其他
nb: Pakningsmateriale i radiatorhette: Kompositt; Kork; EPDM-gummi; Neopren; Nitril-butadien-gummi (NBR); Silikon; Viton (FKM); Annet
ro-RO: Materialul garniturii capacului radiatorului: Compozit; Plută; Cauciuc EPDM; Neopren; Cauciuc nitrilic (NBR); Silicon; Viton (FKM); Altele